臺灣彰化地方法院刑事判決　　　　　　　94年度易字第1232號
公　訴　人　台灣彰化地方法院檢察署檢察官
被　　　告　甲○○
　　　　　　乙○○
上　一　人
選任辯護人　林文成律師
上列被告等因賭博案件，經檢察官聲請簡易判決處刑（94年度偵
字第5861號），本院彰化簡易庭認不宜以簡易判決處刑（94年度
彰簡字第831 號），簽移本院刑事庭改依通常程序審理，被告於
本院準備程序中就被訴事實為有罪之陳述，經本院合議庭裁定改
依簡式審判程序審理，判決如下：
    主  文
甲○○、乙○○共同連續意圖營利，聚眾賭博，各處有期徒刑陸
月，如易科罰金，均以佰元折算壹日；扣案之電腦主機壹臺、
電腦螢幕肆臺、數據機壹臺、鍵盤滑鼠壹組、錄音機肆臺（均含
錄音帶，共肆捲）、電話機臺、計算機貳臺、下注單壹佰貳拾
陸張，均沒收。
    事  實
一、甲○○與乙○○共同基於意圖營利之概括犯意聯絡，自民國
    94年6 月12日起，提供渠等向不知情之柯天來（已經檢察官
    另為不起訴處分）租用位於彰化縣伸港鄉○○路599 巷54號
    之房屋充作公眾得出入之場所，共同經營臺灣股市指數期貨
    簽賭站，並在上址裝設股市資訊傳輸電腦設備，聚集不特定
    之多數人利用電話向渠等在上址以所謂「下單交易買賣臺灣
    股市指數期貨」之方式簽賭下注，而實際上乙○○、甲○○
    並未將賭客之買賣下單至合法之期貨交易市場，而係與賭客
    以買空賣空當日沖銷之方式賭博，其賭博方式係由甲○○、
    乙○○於接獲賭客下注電話後，即打電話給其他賭客詢問是
    否下注對應走勢（例如：賭客下注買指數漲，則詢問是否有
    其他賭客要下注買指數跌），確認對應走勢亦有賭客下注後
    ，即以確認時之臺灣股市指數為成交時之指數，並做為該筆
    賭博計算輸贏之基準指數，再以當日臺灣股市指數漲跌之差
    距決定輸嬴，賭客每次下單以「口」為計算單位，「一口」
    每漲跌一點輸贏為新臺幣（下同）200 元（例如；若A 賭客
    下注買「漲」，B 賭客下注買「跌」，而臺灣股市指數上漲
    ，每點B 賭客須賠A 賭客200 元，反之A 賭客即須賠付B 賭
    客），每天進行結算，賭輸之賭客可將錢匯給甲○○及乙○
    ○轉匯給賭贏之賭客，亦可自行匯款交付，而每下注一口即
    由甲○○、乙○○收取100 元之手續費以牟利；又倘賭客下
    注後無對應賭客下注時，甲○○、乙○○亦會接受賭客之下
    注而與賭客對賭，除此部分係由渠等自負輸贏外，賭法如上
    所述，但此部份甲○○、乙○○除賭博輸贏外，另每一口並
    可向下注之不特定賭客收取500 元之手續費以牟利。嗣於94
    年7 月26日13時10分許，為警於上址當場查獲，並扣得渠等
    所有，供渠等本案犯罪所用之電腦主機1 臺、電腦螢幕4 臺
    、數據機1 臺、鍵盤滑鼠1 組、錄音機4 臺（均含錄音帶，
    共4 捲）、電話機3 臺、計算機2 臺、下注單126 張及非渠
    等所有之匯款單9 張（其中2 張與本案犯罪事實無關）。
二、案經彰化縣警察局移送臺灣彰化地方法院檢察署檢察官偵查
    後聲請簡易判決處刑。
    理  由
一、被告甲○○、乙○○於準備程序中，先就前揭犯罪事實為有
    罪之陳述，且所犯係死刑、無期徒刑、最輕本刑為3 年以上
    有期徒刑以外之罪，經本院合議庭依刑事訴訟法第273 條之
    1 第1 項之規定，裁定由法官一人獨任進行簡式審判程序，
    合先敘明。
二、上開犯罪事實，業據被告二人迭於警、偵訊及本院審理時坦
    承不諱且互核相符，並有現場照片4 張附卷可稽，此外，復
    有供經營簽賭站犯罪所用之電腦主機1 臺、電腦螢幕4 臺、
    數據機1 臺、鍵盤滑鼠1 組、錄音機4 臺（均含錄音帶，共
    4 捲）、電話機3 臺、計算機2 臺、下注單126 張及匯款單
    7 張等物扣案可資佐證，足徵被告二人之自白與事實相符，
    堪予採信。本案事證明確，被告二人上開犯行，均堪認定，
    應依法論科。
三、按期貨交易法所稱「期貨交易」，指「依國內外期貨交易所
    或其他期貨市場之規則或實務」，從事衍生性商品、貨幣、
    有價證券、利率、指數或其他利益之下列契約交易．．．，
    「非在期貨交易所所進行之期貨交易」，基於金融、貨幣、
    外匯、公債等政策考量，得經財政部於主管事項範圍內或中
    央銀行於掌理事項範圍內公告，「不適用本法之規定」，又
    期貨商得受託從事之期貨交易，「其種類及交易所以主管機
    關公告為限」，期貨交易法第3 條、第5 條分別定有明文。
    是依上開期貨交易法規定，得推釋出期貨交易法所規範之期
    貨交易，除「交易態樣」符合期貨交易法第3 條第1 至4 款
    之態樣尚有不足，此外尚須符合「在主管機關認可並公告之
    國內外期貨交易所，依該期貨交易所之交易規則，從事行政
    院公告之期貨商品種類之期貨契約行為」，始足當之。亦即
    欲適用期貨交易法之規範，前提必須符合下列要件：(1)從事
    期貨交易法第三條各款之交易態樣。(2)在主管機關認可並公
    告之國內外期貨交易所從事之交易。(3)須依該期貨交易所之
    交易規則所為。查本件被告既未依我國期貨交易所交易規則
    實際下單至期貨交易市場，而係與賭客以買空賣空當日沖銷
    之方式賭博，已如前述，是其行為即非期貨交易法所規範之
    對象，自與期貨交易法無涉，附此敘明。
四、核被告二人所為，均係犯刑法第268 條之意圖營利供給賭博
    場所、意圖營利聚眾賭博及同法第266 條第1 項前段之普通
    賭博罪。被告二人就上開犯行，有犯意聯絡與行為分擔，均
    為共同正犯。又被告二人前揭先後多次意圖營利供給賭博場
    所、意圖營利聚眾賭博及在公眾得出入之場所賭博財物犯行
    ，各自時間緊接，犯罪構成要件相同，顯係各基於概括之犯
    意反覆為之，均為連續犯，應各自以一罪論，並分別加重其
    刑。另被告二人上開意圖營利供給賭博場所、意圖營利聚眾
    賭博及在公眾得出入之場所賭博財物，均係基於一個賭博犯
    意之決定，以達成同一犯罪之各個舉動，屬於法律概念上之
    一行為，是被告二人係一行為而觸犯上開三罪名，為想像競
    合犯，應依刑法第55條之規定，從較重之意圖營利聚眾賭博
    罪處斷。上開犯罪事實中被告二人與賭客對賭而涉犯刑法第
    266 條第1 項前段賭博罪之犯行雖未經檢察官提起公訴，惟
    此部份之犯行與檢察官起訴經本院論罪部分有想像競合犯之
    裁判上一罪關係，自為起訴效力所及，應由本院併予審理，
    附此敘明。爰審酌被告二人犯罪之動機、目的、所生危害、
    所得利益，且其二人經營前揭簽賭站供人簽賭，從中獲取不
    法利益，助長社會僥倖心理，使人趨於怠惰，影響正常之社
    會經濟活動，惡性非輕，惟犯後尚知坦承犯行，已見悔意等
    一切情狀，分別量處如主文所示之刑，並均諭知易科罰金之
    折算標準，以示懲儆。至公訴人雖請求對被告二人併科罰金
    ，惟本院審酌上情，認科處前開刑度即為適當，附此敘明。
    扣案之電腦主機1 臺、電腦螢幕4 臺、數據機1 臺、鍵盤滑
    鼠1 組、錄音機4 臺（均含錄音帶，共4 捲）、電話機3 臺
    、計算機2 臺及下注單126 張，均係被告二人所有，供渠等
    經營簽賭站犯罪所用之物，已據渠等供明在卷，爰依刑法第
    38條第1 項第2 款之規定，併予宣告沒收。至於扣案之匯款
    單9 張，匯款人及收款人均非被告二人，而被告二人均供稱
    其中2 張劉漢城匯給劉漢城之匯款單，係劉漢城繳納其自己
    之現金卡款的匯款單，另7 張匯款單雖係賭客匯款之單據，
    然係賭輸之賭客自行將款項匯款給賭贏之賭客的匯款單，可
    能是賭客到簽賭站時留置在簽賭站內等語，是既乏證據足證
    上開匯款單係被告二人所有之物，依法尚不得逕予宣告沒收
    ，附此敘明。
據上論斷，應依刑事訴訟法第452 條、第273 條之1 第1 項、第
299 條第1 項前段，刑法第28條、56條、第266 條第1 項前段、
第268 條、第55條、第41條第1 項前段、第38條第1 項第2 款，
罰金罰鍰提高標準條例第1 條前段、第2 條，判決如主文。
本案經檢察官鮑慧忠到庭執行職務。
中　　華　　民　　國　　94　　年　　12　　月　　16　　日
                  刑事第一庭    法  官  吳永梁
以上正本證明與原本無異。
如不服本判決，應於判決送達後10日內，向本院提出上訴狀（須
附繕本）。
中　　華　　民　　國　　94　　年　　12　　月　　21　　日
                                書記官  陳美敏
附錄本案論罪法條：
中華民國刑法第266條
在公共場所或公眾得出入之場所賭博財物者，處1 千元以下罰金
。但以供人暫時娛樂之物為賭者，不在此限。
當場賭博之器具與在賭檯或兌換籌碼處之財物，不問屬於犯人與
否，沒收之。
中華民國刑法第268條
意圖營利，供給賭博場所或聚眾賭博者，處3 年以下有期徒刑，
得併科3 千元以下罰金。
